【裁判字號】    89,易,1440
【裁判日期】    890817
【裁判案由】    恐嚇取財
【裁判全文】
臺灣桃園地方法院刑事判決                        八十九年度易字第一四四號
    公  訴  人  臺灣桃園地方法院檢察署檢察官
    被      告  乙○○
右列被告因恐嚇取財案件，經檢察官提起公訴（八十八年度偵字第一五三八四號），
本院判決如左：
    主  文
乙○○共同意圖為自己不法之所有，以恐嚇使人將本人之物交付未遂，處有期徒刑捌
月，緩刑伍年。
扣案之行動電話壹支、及郵局提款卡壹張，均沒收。
    事  實
一、緣甲○○於民國八十八年二月六日在聯合報廣告版上，見到應徵司機之廣告後，
    隨即撥打報上00－0000000之電話與姓名年籍不詳之成年男子相約於同
    年月八日在桃園市○○路長榮加油站見面，甲○○嗣即依約駕駛車號Ｗ５－６６
    ５０號自小客貨車到達長榮加油站後，該名男子復又以電話與甲○○約定更改地
    點為在桃園市○○路、莊敬路路口碰面，於甲○○抵達後，該名男子遂上車，而
    要求甲○○開車至桃園市○○路假日飯店前等候伊公司之經理，甲○○不疑有他
    ，乃依該名男子之指示行駛至假日飯店前，於等候之際，甲○○下車至附近便利
    商店購買報紙，迨於返回原地點時，其所駕駛之上開車輛卻已被該名男子開走。
    嗣該名男子旋即又以電話向甲○○連絡，並於電話中向甲○○恐嚇稱：若欲找回
    該車輛，必須匯款新臺幣（下同）五萬元至「吳建興」（另案偵查中）所有之局
    號000000－0、帳號0000000之帳戶內，且不得報警，否則將放火
    燒車子，使甲○○心生畏懼，遂與該名男子央求以三萬元贖回車子，並約定於當
    日下午三時三十分許，在桃園市○○路、大興西路口交錢，而於甲○○抵達後，
    該名男子又打電話給予甲○○，約定更改交錢地點為桃園市○○路、慈文路附近
    之慈文郵局。而另乙○○則於同日（八十八年二月八日）下午三時五十分許，接
    獲綽號「慶哥」（年籍、姓名均不詳）之成年男子之電話後，隨即與該名綽號「
    慶哥」男子基於共同恐嚇取財之犯意聯絡，由乙○○至慈文郵局前，將綽號「慶
    哥」男子所交付之郵局提款卡插入郵局提款機內先查詢有無款項入帳，於發現並
    無款項入帳後，乙○○另依照綽號「慶哥」男子之指示，在慈文郵局前，向甲○
    ○要求交付三萬元，始能取回該車輛，惟於尚未向甲○○取得所要求三萬元之金
    錢時，旋即為警當場所查獲，並扣得乙○○供為用與綽號「慶哥」男子互相聯絡
    之行動電話乙支（號碼：0000000000號）、及綽號「慶哥」男子所交
    付之郵局提款卡乙張，致其取財未能得逞。而甲○○則於經警查獲後，供出該車
    輛及鑰匙藏放之地點，嗣經警於慈文郵局附近草堆內先尋獲得該車之鑰匙後，再
    循線至桃園市○○○街九九號新雅賓館停車場查獲得甲○○所有之上揭車號Ｗ５
    －６６５０號自小客貨車。
二、案經甲○○訴由桃園縣警察局桃園分局報請臺灣桃園地方法院檢察署檢察官偵查
    起訴。
    理  由
一、右揭事實，業據被告乙○○於本院審理中坦承不諱，且核與告訴人即被害人甲○
    ○於本院審理中之證述情節亦相符合，並有被告用與綽號「慶哥」成年男子互相
    為聯絡之行動電話乙支，及由綽號「慶哥」男子所交付之郵局提款卡乙張扣案資
    佐可參，此外，本件復另有由被害人甲○○所出具之贓物領據乙份在卷可稽，事
    證明確，被告右揭犯行已足堪認定，應予依法論科。
二、核被告乙○○右揭所為，係犯刑法第三百四十六條第三項、第一項恐嚇取財未遂
    罪。被告乙○○上揭所犯，與綽號「慶哥」成年男子之間，有犯意聯絡及行為分
    擔，為共同正犯。又被告乙○○雖已經著手於恐嚇取財行為之實施，然仍尚未生
    有取得財物之結果，屬未遂犯，爰依刑法第二十六條前段之規定，減輕其刑。至
    於本件公訴人認為被告乙○○乃係於被害人甲○○已為交付金錢後，始為警方所
    查獲，惟查此非僅核與被告乙○○於警局初訊時及於本院審理中之供認情節，有
    不相符，且另據告訴人甲○○於本院審理中之供證內容，甲○○亦供稱其尚未有
    把三萬元交給被告乙○○，是關於公訴人就此點之所認，已容屬有誤會，附此敘
    明。爰審酌被告乙○○之犯後態度，並參其犯罪之動機、手段、品性、素行與因
    其犯罪所生之危害程度等一切情狀，量處如主文所示之刑，以資懲儆。末查，被
    告乙○○前未曾受有期徒刑以上刑之宣告，此有其刑案查註紀錄表在卷可稽，本
    件所犯，僅因其係受人利用而一時失慮，致誤罹刑章，惟查其於事後坦承犯行，
    深具悔意，且因屆兵齡而已入營服役，又經過此次偵、審及科刑之教訓後，當已
    知警惕，應無再犯之虞，本院認為前開對其所宣告之刑，以暫不執行為適當，爰
    併宣告緩刑五年，以啟自新。至扣案之行動電話乙支（號碼：00000000
    00號）及郵局提款卡乙張，乃均為其共犯綽號「慶哥」成年男子所有而提供給
    予被告乙○○犯本罪所用之物，業據被告乙○○已於警局供明在卷，依據共犯共
    同關係，爰併依刑法第三十八條第一項第二款之規定，亦同時宣告沒收之。
三、據上論斷，應依刑事訴訟法第二百九十九條第一項前段，刑法第二十八條、第三
    百四十六條第三項、第一項、第二十六條前段、第七十四條第一款、第三十八條
    第一項第二款，罰金罰鍰提高標準條例第一條前段，判決如主文。
本案經檢察官何祖舜到庭執行職務。
中      華      民      國    八十九    年      八      月      十七    日
                                      臺灣桃園地方法院刑事第一庭
                                          法  官  呂 仲 玉
右正本證明與原本無異。
如不服本判決，應於判決送達後十日內向本院提出上訴狀( 應附繕本 )，上訴於
臺灣高等法院。
                                    書記官   劉文松
中        華        民        國   八十九   年   八 月    十六    日
刑法第三百四十六條
意圖為自己或第三人不法之所有，以恐嚇使人將本人或第三人之物交付者，處六月以
上五年以下有期徒刑，得併科一千元以下罰金。
以前項方法得財產上不法之利益或使第三人得之者，亦同
前二項之未遂犯，罰之。


司法院資訊處製作；財團法人民間司法改革基金會備份。
